ACORDAO-COMPLETO-2359559

ACÓRDÃO DE RELAÇÃO

ACÓRDÃO DE RELAÇÃO 4869/2019 ATA 23/2019 - SEGUNDA CÂMARA

Acórdão 4869/2019-TCU-Segunda Câmara
Os Ministros do Tribunal de Contas da União, reunidos em Sessão de 2ª Câmara, ACORDAM, por unanimidade, com fundamento nos arts. 1º, V, e 39, I, da Lei nº  8.443, de 1992, c/c os arts. 1º, VIII, 143, II, 259, I, e 260, § 5º, do Regimento Interno do TCU, aprovado pela Resolução nº 246, de 2011, e art. 7º da Resolução TCU nº 206, de 2007, em considerar prejudicadas, por perda de objeto, as apreciações da legalidade, para fins de registro, dos atos de admissão de pessoal relacionados no item 1.1 deste Acórdão, diante da cessação dos efeitos financeiros dos respectivos atos a partir do desligamento dos servidores, de acordo com os pareceres emitidos nos autos:
1. Processo TC-Processo 010.877/2019-3 (ATOS DE ADMISSÃO) 
	1.1. Interessados: Caliane Santos da Franca (CPF XXX.595.635-XX) ; Camila Caroline Sales Gomes (CPF XXX.597.282-XX) ; Camila Tavares Rodrigues (CPF XXX.916.207-XX) ; Carina Guida Graça (CPF XXX.976.747-XX) ; Carla Goncalves Moreira (CPF XXX.952.800-XX) ; Carlos Antônio Tavares Junior (CPF XXX.581.786-XX) ; Carlos Eduardo Alves Silva (CPF XXX.992.835-XX) ; Carlos Eduardo Correa Marques dos Santos (CPF XXX.119.658-XX) ; Carlos Eduardo Pontes Ferraz (CPF XXX.916.794-XX) ; Carolina Evangelista dos Santos (CPF XXX.033.238-XX) ; Carolina Velloso Okumura (CPF XXX.641.027-XX) ; Caroline Aparecida Queiroz de Jesus (CPF XXX.900.441-XX) ; Caroline Bastos (CPF XXX.995.567-XX) ; Caroline Dias Magalhaes (CPF XXX.090.485-XX) ; Caroline Marcia de Santana (CPF XXX.441.234-XX) ; Christiane Weichhardt Magalhaes (CPF XXX.622.757-XX) ; Cícera Sueli Farias da Silva (CPF XXX.763.344-XX) ; Cicero Antônio dos Santos (CPF XXX.728.785-XX) ; Cintia Paraiso Barbosa (CPF XXX.042.487-XX) e Claudia Barros Alves (CPF XXX.054.897-XX) .
	1.2. Entidade: Fundação Instituto Brasileiro de Geografia e Estatística – IBGE.
	1.3. Relator: Ministro-Substituto André Luís de Carvalho.
	1.4. Representante do Ministério Público: Procurador Sergio Ricardo Costa Caribé.
	1.5. Unidade Técnica: Secretaria de Fiscalização de Pessoal (Sefip) .
	1.6. Representação legal: não há.
	1.7. Determinações/Recomendações/Orientações: não há.

Segunda Câmara

Fundação Instituto Brasileiro de Geografia e Estatística - IBGE.

Caliane Santos da Franca (CPF XXX.595.635-XX); Camila Caroline Sales Gomes (CPF XXX.597.282-XX); Camila Tavares Rodrigues (CPF XXX.916.207-XX); Carina Guida Graça (CPF XXX.976.747-XX); Carla Goncalves Moreira (CPF XXX.952.800-XX); Carlos Antônio Tavares Junior (CPF XXX.581.786-XX); Carlos Eduardo Alves Silva (CPF XXX.992.835-XX); Carlos Eduardo Correa Marques dos Santos (CPF XXX.119.658-XX); Carlos Eduardo Pontes Ferraz (CPF XXX.916.794-XX); Carolina Evangelista dos Santos (CPF XXX.033.238-XX); Carolina Velloso Okumura (CPF XXX.641.027-XX); Caroline Aparecida Queiroz de Jesus (CPF XXX.900.441-XX); Caroline Bastos (CPF XXX.995.567-XX); Caroline Dias Magalhaes (CPF XXX.090.485-XX); Caroline Marcia de Santana (CPF XXX.441.234-XX); Christiane Weichhardt Magalhaes (CPF XXX.622.757-XX); Cícera Sueli Farias da Silva (CPF XXX.763.344-XX); Cicero Antônio dos Santos (CPF XXX.728.785-XX); Cintia Paraiso Barbosa (CPF XXX.042.487-XX) e Claudia Barros Alves (CPF XXX.054.897-XX).

ANDRÉ DE CARVALHO

não há.

Procurador Sergio Ricardo Costa Caribé.

ATOS DE ADMISSÃO (ADS)

Secretaria de Fiscalização de Pessoal (Sefip).